臺灣基隆地方法院刑事判決　　　　　　　 94年度訴字第781號
公　訴　人　臺灣基隆地方法院檢察署檢察官
被　　　告　甲○○
上列被告因違反毒品危害防制條例案件，經檢察官提起公訴（94
年度毒偵字第2199號），並經本院合議庭裁定由受命法官獨任進
行簡式審判程序，判決如下：
    主      文
甲○○連續施用第一級毒品，累犯，處有期徒刑拾月，扣案之第
一級毒品海洛因淨重零點壹肆公克（不含包裝袋）沒收銷燬之，
包裝上開第一級毒品海洛因之包裝袋壹只、殘渣袋壹只、注射針
筒壹支均沒收。
    事實及理由
一、犯罪事實：
    甲○○前因施用毒品案件，經觀察、勒戒後，認有繼續施用
  　毒品之傾向，經本院裁定送強制戒治，於民國89年10月21日
    強制戒治期滿，經臺灣基隆地方法院檢察署檢察官於90年4
    月13日，以90年度戒毒偵字第38號為不起訴處分確定。復因
    施用第2級毒品，經本院裁定送強制戒治（93年1月9日因法
    律修正而停止戒治出所，原應於93年6月28日戒治期滿），
    且由臺灣基隆地方法院檢察署檢察官提起公訴，經本院於92
    年5月7日，以92年度易字第72號判處有期徒刑9月，於92年6
    月2日判決確定，甫於93年10月4日執行完畢。詎其猶不知悔
    改，復基於施用第1級毒品海洛因之概括犯意，自94年1月間
    某日起至同年8月11日下午3時許止（起訴書誤載為94年8月
    8日某時止），在基隆市○○路102號友人住處、桃園縣楊梅
    鎮某工地等處，以將第1級毒品海洛因摻水置入注射針筒內
    注射手臂靜脈的方式，約1天施用1、2次之頻率，連續非法
    施用第1級毒品海洛因多次；其於上開期間內之94年7月26日
    上午某時（起訴書誤載自94年1月間某日起至同年7月26日採
    尿前4日內止），在基隆市○○路102號友人住處（起訴書誤
    載不詳地點），以將第1、2級毒品海洛因、安非他命混合後
    摻水置入針筒內注射手臂靜脈之方式，一起施用第1、2級毒
    品海洛因、安非他命1次。嗣為警分別於下列時間查獲：(一)
    94年7月26日下午8時許，在基隆市○○區○○路102號查獲
    ，並扣得其所有供施用第1級毒品海洛因用之殘渣袋1只、注
    射針筒1支。(二)94年8月11日下午9時45分許，在基隆市○○
    路263號前查獲，並扣得第1級毒品海洛因1包淨重0.14公克
    ，及其所有供施用第1級毒品海洛因用之包裝上開毒品之包
    裝袋1只。
二、證據名稱：
  (一)被告於本院準備程序及審理時之自白。
  (二)扣案之第1級毒品海洛因淨重0.14公克、包裝上開第1級毒品
    海洛因之包裝袋1只、殘渣袋1只、注射針筒1支。
  (三)台灣尖端先進生技醫藥股份有限公司94年8月8日、94年8月
    19日濫用藥物檢驗報告、法務部調查局94年10月18日調科壹
    字第320003141號鑑定通知書、基隆市警察局第1分局忠二路
    派出所查獲涉嫌毒品危害防制條例毒品初步鑑驗報告單、上
    開不起訴處分書、臺灣高等法院被告前案紀錄表。
三、刑之酌科：
  (一)核被告所為，係犯毒品危害防制條例第10條第1項、第2項之
    施用第1、2級毒品罪。其持有第1、2級毒品海洛因、安非他
    命係供施用，其持有第1、2級毒品之低度行為分別為施用第
    1、2級毒品之高度行為所吸收，不另論罪。其先後多次施用
    第1級毒品之犯行，時間緊接，犯罪構成要件相同，顯係基
    於概括犯意為之，為連續犯，應論以一施用第1級毒品罪，
    並加重其刑。再被告於94年7月26日以一施用毒品之行為，
    同時施用第1、2級毒品海洛因、安非他命，係以一行為觸犯
    數罪名之想像競合犯，應從一重論以施用第1級毒品海洛因
    罪，公訴人誤以被告所犯上開2罪，犯意各別，罪名互異，
    應予分論併罰，尚有誤會，附此說明。公訴人雖僅就被告於
    94年1月間某日起至94年8月8日止之施用第1級毒品海洛因部
    分起訴，而未就前揭犯罪事實所載其餘時點施用第1級毒品
    海洛因犯行起訴，然未起訴部分之犯罪事實與起訴部分，有
    連續犯之裁判上一罪關係，為起訴之效力所及，本院自應併
    予審究。末查被告曾受前揭犯罪事實欄所載有期徒刑之執行
    完畢，有臺灣高等法院被告全國前案紀錄表在卷可稽，其受
    有期徒刑之執行完畢後，5年以內再犯本件有期徒刑以上之
    罪，為累犯，應依法遞加重其刑。爰審酌被告前有多次施用
    毒品之前科，仍不知戒除毒品惡習而續為施用毒品，惡性非
    輕，惟審酌所犯施用毒品之犯罪係戕害自身健康之行為，於
    他人尚不致造成損害及被告事後坦承犯行之態度等一切情狀
    ，量處如主文所示之刑，以示懲儆。扣案之第1級毒品海洛
    因淨重0.14公克，為查獲之毒品，不問屬於犯人與否，應依
    毒品危害防制條例第18條第1項前段之規定，沒收銷燬之。
    另扣案之包裝上開第1級毒品海洛因之包裝袋1只、殘渣袋1
    只、注射針筒1支，經核非專供施用毒品之器具，惟係被告
    所有且係供其施用第1級毒品海洛因所用之物，業據被告供
    明在卷，爰依刑法第38條第1項第2款規定宣告沒收。
  (二)公訴意旨另以：被告甲○○另行起意，自94年1月間某日起
    至同年7月26日採尿前4日內止，在不詳處所，連續施用第2
    級毒品安非他命，因認被告涉犯連續施用第2級毒品罪云云
    。按「被告之自白，不得作為有罪判決之唯一證據，仍應調
    查其他必要之證據，以察其是否與事實相符。」，刑事訴訟
    法第156條第2項定有明文。訊據被告堅決否認其於94年7月
    26日上午某時以外之時間，有施用第2級毒品安非他命之犯
    行，辯稱：其於偵查中之自白是記憶錯誤等語。查本案被告
    除於94年8月12日偵查中自白其自94年1月起至94年6月止有
    施用第2級毒品安非他命外，並無其他證據以資佐參，揆諸
    上開規定，不得僅以被告之自白作為有罪判決之唯一證據，
    此外本院亦查無其他積極證據足認被告有公訴人所指上開立
    之犯行，惟公訴意旨認此部分與前揭論罪科罰之施用第1級
    毒品罪間，有想像競合犯之裁判上一罪關係，爰不另為無罪
    之諭知。
四、應適用之法條：
    依刑事訴訟法第273條之1第1項、第284條之1、第299 條第1
    項前段、第310條之2、第454條第1項，毒品危害防制條例第
    10條第1項、第2項、第23條第2項、第18條第1項前段，刑法
    第11條、第56條、第55條、第47條、第38條第1項第2款，判
    決如主文。
本案經檢察官乙○○到庭執行職務。
中　　華　　民　　國　　94　　年　　11　　月　　7　　日
                  刑事第二庭法  官    何怡穎
以上正本證明與原本無異。
對於本件判決如有不服，應於收受送達後10日內，向本院提出上
訴書狀，上訴於臺灣高等法院，並按他造當事人之人數附具繕本
。
中　　華　　民　　國　　94　　年　　11　　月　　7　　日
                            書記官    李繼業
附錄本案論罪科刑法條：
毒品危害防制條例第十條第一項
施用第一級毒品者，處六月以上五年以下有期徒刑。
